臺灣嘉義地方法院刑事判決　　　　　　　 96年度訴字第875號
公　訴　人　臺灣嘉義地方法院檢察署檢察官
被　　　告　甲○○
上列被告因違反著作權法等案件，經檢察官分別提起公訴（九十
六年度偵字第二九三四號、九十六年度偵字第二三八０號），及
移送併辦（九十六年度偵字第二九四六號），被告於準備程序中
就被訴事實均為有罪之陳述，經本院合議庭裁定由受命法官改依
簡式程序審理，並經合併審理，判決如下：
    主  文
甲○○連續行使偽造私文書，足以生損害於他人，處有期徒刑肆
月，如易科罰金，以銀元佰元折算壹日，減為有期徒刑貳月，
如易科罰金，以銀元佰元折算壹日；又行使偽造私文書，足以
生損害於他人，處有期徒刑月，如易科罰金，以新臺幣壹仟元
折算壹日，減為有期徒刑壹月又拾伍日，如易科罰金，以新臺幣
壹仟元折算壹日；又行使偽造私文書，足以生損害於他人，處有
期徒刑月，如易科罰金，以新臺幣壹仟元折算壹日，減為有期
徒刑壹月又拾伍日，如易科罰金，以新臺幣壹仟元折算壹日；又
意圖銷售而擅自以重製於光碟之方法侵害他人之著作財產權，處
有期徒刑玖月，減為有期徒刑肆月又拾伍日，如易科罰金，以新
臺幣壹仟元折算壹日，扣案如附表三編號一、二、四、五所示之
物均沒收；又意圖銷售而擅自以重製於光碟之方法侵害他人之著
作財產權，處有期徒刑捌月，減為有期徒刑肆月，如易科罰金，
以新臺幣壹仟元折算壹日，扣案如附表三編號三、四、五所示之
物均沒收。應執行有期徒刑壹年，如易科罰金，以銀元佰元折
算壹日，緩刑年，扣案如附表三編號一至編號五所示之物均沒
收。
    事  實
一、甲○○為便於在網路上販售物品，即基於行使偽造準私文書
    之概括犯意，於民國九十三年九月十九日、同年十月十日，
    在其嘉義縣大林鎮○○路四００巷一弄九號住處，經由其上
    揭住處之電腦，以其向中華電信股份有限公司（下稱中華電
    信）申請之ADSL寬頻，連結網際網路至雅虎奇摩拍賣網站，
    連續冒用如附表一編號一、二之其父親賴登祥、胞妹賴少宥
    名義，向雅虎國際資訊股份有限公司（下稱雅虎公司）申請
    加入會員及免費電子郵件，並在雅虎公司會員資料之姓名欄
    中，虛偽以電腦載入姓名「賴登祥」、「賴少宥」等文字，
    復經網際網路將該不實之電磁紀錄傳送至雅虎公司而行使之
    ，而向雅虎公司申請如附表一編號一、二之會員帳號，並取
    得如附表一編號一、二所示之免費電子郵件信箱sun00788@y
    ahoo.com.tw、sauholi @yahoo.com.tw，足生損害於賴登祥
    、賴少宥及雅虎公司對會員資料管理與電子郵件帳號管理之
    正確性。
二、甲○○於九十五年十一月間，向姓名年籍不詳之人買受盜版
    「火影忍者」光碟觀賞後，認可再行燒錄伺機販賣，為便於
    在網路上販售，即基於行使偽造準私文書之犯意，於九十五
    年十一月二十五日，在其上揭住處使用電腦，以其向中華電
    信股份有限公司（下稱中華電信）申請之ADSL寬頻，連結網
    際網路，至露天市集國際資訊股份有限公司（下稱露天公司
    ）拍賣網站，冒用如附表一編號三之「賈般若」名義，向露
    天公司申請加入會員，並在露天會員資料之姓名欄中，虛偽
    以電腦載入姓名「賈般若」等文字，復經網際網路將該不實
    之電磁紀錄傳送至露天公司而行使之，而向該公司申請如附
    表一編號三之會員帳號，足生損害於露天公司對會員資料管
    理之正確性。而甲○○明知上開網路上購買之「火影忍者」
    影音光碟係曼迪傳播有限公司（下稱曼迪公司）享有著作財
    產權之視聽著作，非經著作財產權人之同意或授權，不得意
    圖銷售而擅自重製，亦不得明知係侵害著作財產權之重製物
    而散布或意圖散布而公開陳列或持有。詎其竟基於意圖銷售
    而以重製於光碟之方法侵害他人之著作財產權及散布光碟重
    製物之犯意，自九十五年十一月二十日起至九十六年一月中
    旬即知悉其妹賴少宥將接受調查時為止，在其上開住處內，
    以住處內之電腦主機連接網際網路，而在雅虎奇摩拍賣網站
    、露天公司拍賣網站上，分別使用附表一編號二、三之帳號
    ，以每套新臺幣（下同）二千元以下之價格（按購買之片數
    決定價格），刊登販賣盜版「火影忍者」影音光碟之訊息，
    供不特定人上網標購，並分別提供如附表一編號一、二之電
    子郵件信箱作為瀏覽該網站之不特定人下單訂片或聯繫以進
    行交易，並提供如附表二所示其個人或其不知情之母親林依
    評帳戶作為買家下標後匯款之用。甲○○則於接受買家訂購
    ，確認匯款金額無誤後，利用附表三編號四、五之電腦主機
    、燒錄機以對拷燒錄方式，重製於光碟，再以包裹寄送盜版
    光碟予購買者，迄為警查獲為止，賣出如附表二所示之三套
    「火影忍者」及其他約七套盜版「火影忍者」影音光碟（合
    計約十套），獲利約三、四千元，而以此方式侵害他人之著
    作財產權。嗣經曼迪公司法務專員魏里南上網瀏覽時，發現
    雅虎奇摩拍賣網站帳號「sauholi」（即附表一編號二帳號
    ）及露天拍賣網站帳號「k jhg987」（即附表一編號三帳號
    ）賣家刊登「火影忍者」盜版視聽光碟之廣告，即請友人代
    為下標購買，並取得附表三編號一、二所示之盜版「火影忍
    者」光碟四十片、信封三個。
三、甲○○另於買受上開盜版「火影忍者」光碟後之某時，向姓
    名年籍不詳之人買受「死神」盜版光碟，觀賞完畢後，認為
    可另行燒錄伺機販賣，為便於在網路上販售，即基於行使偽
    造準私文書之犯意，於九十五年十一月二十六日，在其上揭
    住處使用電腦，以其向中華電信股份有限公司（下稱中華電
    信）申請之ADSL寬頻，連結網際網路，至雅虎公司拍賣網站
    ，冒用如附表一編號四之「夏般若」名義，向雅虎公司申請
    加入會員，並在雅虎會員資料之姓名欄中，虛偽以電腦載入
    姓名「夏般若」等文字，復經網際網路將該不實之電磁紀錄
    傳送至雅虎公司而行使之，而向該公司申請如附表一編號四
    之會員帳號及免費電子郵件信箱，足生損害於雅虎公司對會
    員資料及電子郵件帳號管理之正確性。而甲○○明知上開網
    路上購買之「死神」影音光碟係含鈺國際實業股份有限公司
    （下稱含鈺公司）享有著作財產權之視聽著作，非經著作財
    產權人之同意或授權，不得意圖銷售而擅自重製，亦不得明
    知係侵害著作財產權之重製物而散布或意圖散布而公開陳列
    或持有。詎其竟基於意圖銷售而以重製於光碟之方法侵害他
    人之著作財產權及散布光碟重製物之犯意，自九十五年十二
    月五日起至九十六年一月中旬即知悉其妹賴少宥將接受調查
    時為止，在其上開住處內，以住處內之電腦主機連接網際網
    路，而在雅虎奇摩拍賣網站上，使用附表一編號四之帳號，
    以每套九百五十元之價格，刊登販賣盜版「死神」影音光碟
    之訊息，供不特定人上網標購，並提供如附表一編號四之電
    子郵件信箱作為瀏覽該網站之不特定人下單訂片或聯繫以進
    行交易，以及提供其個人設於彰化商業銀行大林分行帳號00
    00-00-000-00-000號之帳戶作為買家匯款之用。甲○○則於
    接受買家訂購，確認匯款金額無誤後，利用附表編號四、五
    之電腦主機、燒錄機以對拷燒錄方式，重製於光碟，再以包
    裹寄送盜版光碟予購買者，迄為警查獲為止，賣出約五套「
    死神」影音光碟，獲利約二千元，而以此方式侵害他人之著
    作財產權。嗣於九十六年三月八日，經警持臺灣嘉義地方法
    院核發之搜索票在上址查獲，並扣得如附表三編號三至六所
    示之物。
四、案經曼迪公司訴請、內政部警政署保安警察第二總隊第一大
    隊第三中隊報告臺灣嘉義地方法院檢察署檢察官，並經檢察
    官分別偵查起訴。
    理  由
一、本件係經被告甲○○於準備程序當庭表示認罪，而經本院裁
    定以簡式審判程序加以審理，則依據刑事訴訟法第二百七十
    三條之二、同法第一百五十九條第二項之規定，不適用傳聞
    法則有關限制證據能力之相關規定，合先敘明。
二、訊據被告甲○○對於上開事實均坦承不諱，其中犯罪事實一
    、二部分，核與告訴代理人魏里南之指述，以及證人賴少宥
    、林依評於偵查中之證述相符，復有曼迪公司之臺北縣政府
    營利事業登記證一份、行政院新聞局錄影節目審查合格證明
    書七份、授權書（含翻譯本）五份、認證書一份、雅虎公司
    函覆會員資料（賴登祥、賴少宥）二份、雅虎公司拍賣網站
    網頁資料十二紙、露天公司函暨會員資料（賈般若）一份、
    露天公司拍賣網站網頁資料五紙、匯款單三張、彰化商業銀
    行大林分行函及函附00000000000000號、00000000000000號
    帳戶交易明細表二份、檢察事務官公務電話紀錄二份等在卷
    可稽，並有被告燒錄之盜版「火影忍者」光碟四十片、信封
    三個扣案可資佐證；另犯罪事實三部分，除被告上開自白外
    ，亦與告訴代理人余震祺於警詢時之指訴情節相符，復有搜
    索票、搜索扣押筆錄、扣押物品收據、扣押物品目錄表、含
    鈺公司臺北市政府營利事業登記證、錄影節目審查合格證明
    書、「死神」原產地證明書各一份、獨家授權書（含翻譯本
    ）四份、獨家授權合約（含翻譯本）四份、雅虎公司函暨會
    員資料（夏般若）一份、雅虎公司拍賣網站網頁資料十紙、
    現場照片七幀等在卷可稽，並有附表三編號三至六扣案之盜
    版「死神」影音光碟十五片、空白光碟片四十二片、電腦主
    機一台、外接式燒錄機一台等扣案可資佐證，均足資擔保被
    告上開自白確與事實相符，而堪以採信。本件事證明確，被
    告犯行至堪認定，應依法論科。
三、按行為後法律有變更者，適用行為時之法律。但行為後之法
    律有利於行為人者，適用最有利於行為人之法律。此為刑法
    第二條第一項揭示之法律變更從舊從輕原則，規範目的在於
    避免惡化行為人法律地位，致其受行為時無法預見之刑罰處
    罰，故該條文「法律」之解釋限於「刑罰法律」（釋字第一
    ０三號解釋、最高法院五十一年台非字第七六號判例參照）
    ，循此意旨，則該條文之「變更」當限於「影響整體刑罰權
    規範內容利或不利」之變更，始合其規範目的。查刑法已於
    民國九十四年一月七日修正，於同年二月二日公布，並自九
    十五年七月一日施行，本件被告上揭犯罪事實一之犯行，為
    新法施行前之行為，其應適用之新、舊法比較如下：
  (一)刑法第五十六條連續犯之規定，業已刪除，則被告犯罪事實
    一之犯行，因行為後新法業已刪除連續犯之規定，此刪除雖
    非犯罪構成要件之變更，但顯已影響行為人刑罰之法律效果
    ，自屬法律有變更。按行使偽造準私文書罪之法定刑為：「
    五年以下有期徒刑」，依修正刪除前之行使偽造準私文書罪
    及連續犯之規定，就被告前揭犯罪事實一之二次行使偽造準
    私文書犯行，論以一罪並得加重其刑二分之一，則其最重法
    定刑為七年六月，若依修正後之規定數罪併罰，則其最重法
    定刑合併為十年，較原連續行使偽造準私文書罪之法定刑為
    重，因此自以修正前之規定，有利於被告。
  (二)再被告為上開犯罪事實一行為時之刑法第四十一條第一項前
    段規定：「犯最重本刑為五年以下有期徒刑以下之刑之罪，
    而受六個月以下有期徒刑或拘役之宣告，因身體、教育、職
    業、家庭之關係或其他正當事由，執行顯有困難者，得以一
    元以上三元以下折算一日，易科罰金。」，依行為時之易科
    罰金折算標準即修正前罰金罰鍰提高標準條例第二條前段（
    現已刪除）規定，就其原定數額提高為一百倍折算一日，則
    本件被告犯罪事實一行為時之易科罰金折算標準，應以銀元
    一百元以上三百元以下折算一日，再經折算為新臺幣後，為
    新臺幣三百元以上九百元以下折算為一日。惟依前述，被告
    犯罪後刑法業已修正並施行，修正後刑法第四十一條第一項
    前段規定：「犯最重本刑為五年以下有期徒刑以下之刑之罪
    ，而受六個月以下有期徒刑或拘役之宣告者，得以新臺幣一
    千元、二千元或三千元折算一日，易科罰金。」，是易科罰
    金之折算標準至少為新臺幣一千元折算一日。比較行為時及
    修正後之易科罰金折算標準，行為時之折算標準顯較修正後
    為低，較有利於被告，就被告上揭犯罪事實一之犯行，應依
    刑法第二條第一項前段，適用修正前刑法第四十一條第一項
    前段及修正前罰金罰鍰提高標準條例第二條規定，定其折算
    標準。
  (三)綜合上述各條文修正前、後之比較，揆諸前揭最高法院決議
    及修正後刑法第二條第一項規定之「從舊、從輕」原則，就
    被告犯罪事實一之犯行，修正後之刑法規定均未較修正前規
    定有利於被告，故應依修正前規定論處。
四、論罪科刑部分
  (一)按錄音、錄影或電磁紀錄，藉機器或電腦之處理所顯示之聲
    音、影像或符號，足以為表示其用意之證明者，以文書論，
    刑法第二百二十條第二項定有明文。核被告冒用賴登祥、賴
    少宥、賈般若、夏般若名義向前述公司申請拍賣網站帳號、
    電子郵件信箱部分，均係犯刑法第二百十六條、第二百十條
    、第二百二十條之行使偽造準私文書罪。被告偽造準私文書
    後復持以行使，偽造之低度行為應為行使之高度行為所吸收
    ，不另論罪。被告就刑法修正施行前二次行使偽造準私文書
    犯行（即犯罪事實一部份），時間緊接，犯罪構成要件相同
    ，顯係基於概括犯意反覆為之，為連續犯，應依修正前刑法
    第五十六條之規定以一罪論，並加重其刑。至被告所犯刑法
    修正施行後之二次行使偽造準私文書犯行，應逕適用裁判時
    之有效法律，予以分論併罰，而不生新舊法律比較適用之問
    題。
  (二)再被告重製盜版「火影忍者」、「死神」光碟，繼而販賣之
    犯行，均係犯著作權法第九十一條第三項、第二項之意圖銷
    售而擅自以重製於光碟之方法侵害他人之著作財產權罪。而
    被告重製後再以銷售方法散布，雖有違反同法第九十一條之
    一第三項散布違法重製光碟片之行為，然其散布、意圖散布
    而持有，及在網路上公開陳列之低度行為，均應為意圖銷售
    而擅自重製之高度行為所吸收，不另論罪。次按刑事法若干
    犯罪行為態樣，本質上原具有反覆、延續實行之特徵，立法
    時既予特別歸類，定為犯罪構成要件之行為要素，則行為人
    基於概括之犯意，在密切接近之一定時、地持續實行之複次
    行為，倘依社會通念，於客觀上認為符合一個反覆、延續性
    之行為觀念者，於刑法評價上，即應僅成立一罪。學理上所
    稱「集合犯」之職業性、營業性或收集性等具有重複特質之
    犯罪均屬之，例如經營、從事業務、收集、販賣、製造、散
    布等行為概念者是，最高法院九十五年度臺上字第一０七九
    號判決闡釋甚詳。而被告自九十五年十一月二十日起至九十
    六年一月間止，重製盜版「火影忍者」光碟販售賺取利潤之
    營業性行為，係在密集期間內以相同之方式持續進行，未曾
    間斷，是重製此光碟之犯行，具有反覆、延續實行之特徵，
    從而在行為概念上，縱有多次重製之舉措，仍應評價認係包
    括一罪之集合犯；另被告自九十五年十二月五日起至九十六
    年一月間止，重製盜版「死神」光碟之營業性行為，亦具有
    反覆、延續實行之特徵，而應評價為包括一罪之集合犯。至
    被告上開重製「火影忍者」、「死神」盜版光碟之犯行，被
    告於本院審理時供稱其上該二套盜版光碟係於不同時間買受
    ，且非於初始即計畫重製該二套盜版光碟，係分別觀賞完畢
    後，始先後起意重製販售（見本院九十六年度訴字第八七五
    號卷第十七頁至第十八頁），參以被告最初刊登拍賣「火影
    忍者」、「死神」廣告之時間顯有差異，並特意以不同拍賣
    帳號分開販售，顯非基於一整體之集合犯意為之，應論以意
    圖銷售而擅自以重製於光碟之方法侵害他人之著作財產權罪
    二罪。
  (三)被告所犯上開連續行使偽造準私文書罪一罪、行使偽造準私
    文書罪二罪、意圖銷售而擅自以重製於光碟之方法侵害他人
    之著作財產權罪二罪，均犯意各別，行為有異，應予分論併
    罰。又移送併辦意旨所指之犯罪事實，核與起訴並經本院判
    決之上揭犯罪事實一、二相同，原即為起訴效力所及，本院
    自已審酌，附此敘明。
  (四)爰審酌被告為圖一己私利，竟冒用他人名義，影響網路交易
    安全，並故意侵害他人之著作財產權、侵害之時間、重製光
    碟之數量，使告訴人之智慧財產權受有損害，所得之不法利
    益，實施之犯行及查扣之盜版光碟片之數量，犯罪之動機、
    手段、目的、所生危害、被告犯罪之態度等一切情狀，分別
    量處如主文所示之刑。再按犯罪在中華民國九十六年四月二
    十四日以前者，除本條例另有規定外，依下列規定減刑：一
    、死刑減為無期徒刑。二、無期徒刑減為有期徒刑二十年。
    三、有期徒刑、拘役或罰金，減其刑期或金額二分之一，中
    華民國九十六年罪犯減刑條例第二條第一項定有明文。本件
    被告上揭犯行均係在九十六年四月二十四日以前所為，復無
    不得減刑之例外情形，自合於減刑條件，併分別諭知減得之
    刑。
五、關於定應執行刑部分：
  (一)依前述，刑法業於九十四年二月二日修正公布，並於九十五
    年七月一日施行，按依刑法第五十一條定應執行之刑時，即
    裁判確定前犯數罪，其中一罪在新法施行前者，於新法施行
    後，亦應為新舊法律之比較適用（最高法院九十五年度第八
    次刑事庭會議決議五（一）參照）；且此所謂之比較適用，
    當包括合併定刑以後之易刑處分宣告（詳後述）。查被告前
    述犯罪事實一之行為，係於新法施行前所為，犯罪事實二、
    三之犯行，係新法施行後所為，就定應執行刑時，仍應比較
    新舊法。而刑法第五十一條第五款原規定多數有期徒刑合併
    應執行之刑不得逾二十年，刑法九十五年七月一日修正施行
    後，提高合併應執行之最高度刑期為三十年，又定執行刑為
    科刑規範事項，自有就新舊法比較必要（最高法院九十五年
    第八次刑事庭會議決議參照），比較後應適用最有利於被告
    之舊法。
  (二)再被告為上開犯罪事實一犯行後，九十四年一月七日修正，
    同年二月二日公布之刑法業於九十五年七月一日施行，已如
    前述。而修正前犯併合處罰數罪中之一罪，且該數罪均該當
    刑法第四十一條第一項得易科罰金之規定者，依刑法施行法
    第三條之一第三項規定，於九十四年一月七日刑法修正施行
    前犯併合處罰數罪中之一罪，且該數罪均符合第四十一條第
    一項得易科罰金之規定者，適用九十年一月四日修正之刑法
    第四十一條第二項規定，即適用修正前刑法第四十一條第二
    項之規定，於應執行之刑逾六月之情形，仍得易科罰金。本
    件被告上開五罪減刑後之有期徒刑部分，應執行刑雖逾有期
    徒刑六月，然符合上開刑法施行法第三條之一第三項規定，
    自仍得易科罰金。
  (三)再就「易刑處分」部分，最高法院決議：「易科罰金之折算
    標準、易服勞役之折算標準及期限，新法施行後，應依新法
    第二條第一項之規定，適用最有利於行為人之法律」，得分
    別適用新舊法（臺灣高等法院暨所屬法院九十五年法律座談
    會刑事類提案第三號、最高法院九十五年度台上字第五一二
    五號、第五三四三號判決參照）。查被告所犯上開五罪，其
    中犯罪事實一既係在新法施行以前所犯，於新法施行後，就
    減刑後合併定刑之易刑處分，仍應併為新舊法律之比較適用
    。則易科罰金之折算標準依修正前刑法第四十一條第一項前
    段、修正前罰金罰鍰提高標準條例第二條（現已刪除），以
    銀元三百元即新臺幣九百元折算一日，修正後提高為以新臺
    幣一千元、二千元或三千元折算一日，經比較新舊法，以行
    為時之舊法有利於被告。故本件被告上開五罪減刑後定應執
    行刑為有期徒刑一年，並依修正前刑法第四十一條第一項前
    段暨修正前罰金罰鍰提高標準條例第二條規定，就所定之應
    執行刑，諭知如主文所示之易科罰金折算標準。
六、按緩刑係於論罪科刑時為促使行為人將來改過遷善，避免再
    犯所設，乃在評價行為人「裁判時」反社會性，具有防衛社
    會功能而與保安處分具有類似效果，與行為之評價應考量行
    為當時及裁判時之法律秩序有所不同，應以裁判時法律決定
    緩刑宣告與否。因此，犯罪在新法施行前，新法施行後，緩
    刑之宣告，應適用修正後刑法第七十四條之規定（最高法院
    九十五年第八次刑事庭決議參照）。查被告前均未曾因故意
    犯罪受有期徒刑以上刑之宣告，此有臺灣高等法院被告全國
    前案紀錄表乙份可參，被告並與被害人賴登祥、賴少宥、告
    訴人曼迪公司、含鈺公司達成和解，賠償曼迪公司八萬元、
    含鈺公司七萬元，其因一時失慮致罹刑章，尚知表悔意儘速
    賠償告訴人損害，上開告訴人、被害人均表明不再追究之意
    ，是本院認所處之刑以暫不執行為當，爰併予宣告緩刑三年
    ，以勵自新。末查，扣案如附表三編號一至編號五所示之物
    品，分別係被告供本件非法重製光碟犯罪所用之物及其犯罪
    所得之物，業據被告供承在卷（見本院九十六年度嘉簡字第
    九九八號卷第二十九頁），不問屬於犯人與否，均應依著作
    權法第九十八條之規定宣告沒收。另扣案附表三編號六所示
    之空白光碟，被告供稱係作為個人燒錄照片使用，亦無證據
    證明為供本件犯罪所用之物，自不予宣告沒收。
據上論斷，應依刑事訴訟法第二百七十三條之一第一項、第二百
九十九條第一項前段，著作權法第九十一條第三項、第二項、第
九十八條，刑法第十一條、第二條第一項前段、第五十六條（修
正前）、第二百十六條、第二百十條、第二百二十條第二項、第
四十一條第一項前段（修正前）（修正後）、第二項（修正前）
、第五十一條第五款（修正前）、第七十四條第一項第一款，刑
法施行法第三條之一第三項，廢止前罰金罰鍰提高標準條例第二
條，中華民國九十六年罪犯減刑條例第二條第一項第三款、第七
條、第九條，判決如主文。
本案經檢察官蔡彥守到庭執行職務。
中　　華　　民　　國　　96　　年　　10　　月　　31　　日
                  刑事第一庭    法　官　黃琴媛
上列正本證明與原本無異。
如不服本判決，應於判決送達後十日內向本院提出上訴狀，上訴
書狀依法應敘述具體理由，如未敘述具體理由者，應於上訴期間
屆滿後二十日內補提理由書於本院（均應附繕本）。告訴人或被
害人如對於本判決不服者，應具備理由請求檢察官上訴，其上訴
期間之計算係以檢察官收受判決正本之日期為準。
中　　華　　民　　國　　96　　年　　10　　月　　31　　日
                           　　書記官　李彩娥
附錄本判決論罪法條：
刑法第二百十六條、第二百十條、第二百十六條
著作權法第九十一條
 附表一：
┌──┬───────┬────────┬─────────┬────────┬──────────┐
│編號│申請（偽造）時│申請之拍賣網站  │申請名義人（偽造之│會員帳號        │申請信箱            │
│    │間            │                │姓名）            │                │                    │
├──┼───────┼────────┼─────────┼────────┼──────────┤
│一  │93年9月19日   │雅虎國際資訊股份│賴登祥            │sun00788        │sun00788@yahoo.com.t│
│    │              │有限公司        │                  │                │w                   │
├──┼───────┼────────┼─────────┼────────┼──────────┤
│二  │93年10月10日  │雅虎國際資訊股份│賴少宥            │sauholi         │sauholi @yahoo.com. │
│    │              │有限公司        │                  │                │tw                  │
├──┼───────┼────────┼─────────┼────────┼──────────┤
│三  │95年11月25日  │露天市集國際資訊│賈般若            │kjhg987         │                    │
│    │              │股份有限公司    │                  │                │                    │
├──┼───────┼────────┼─────────┼────────┼──────────┤
│四  │95年11月26日  │雅虎國際資訊股份│夏般若            │kjhg987789      │kjhg987789@yahoo.com│
│    │              │有限公司        │                  │                │                    │
└──┴───────┴────────┴─────────┴────────┴──────────┘
附表二：
┌──┬──┬────┬───┬─────┬───┬──┬────┬──┬──────┬───┐
│交易│拍賣│網站    │申請  │聯絡信箱  │信箱  │販賣│拍賣金額│匯款│彰化商業銀行│戶名  │
│時間│網站│帳號    │名義  │          │申請  │盜版│(新台幣)│時間│大林分行    │      │
│    │    │        │      │          │名義  │光碟│        │    │            │      │
│    │    │        │      │          │      │數量│        │    │            │      │
├──┼──┼────┼───┼─────┼───┼──┼────┼──┼──────┼───┤
│95年│雅虎│sauholi │賴少宥│sauholi@  │賴少宥│12片│2000元  │95年│6204-51-    │林依評│
│11月│奇摩│        │      │yahoo.com.│      │    │        │11月│00000-0-00  │      │
│25日│    │        │      │tw        │      │    │        │26日│            │      │
├──┼──┼────┼───┼─────┼───┼──┼────┼──┼──────┼───┤
│96年│露天│kjhg987 │賈般若│sun00788@ │賴登祥│14片│1250元  │96年│6204-51-    │甲○○│
│1月 │    │        │      │yahoo.com.│      │    │        │1月 │00000-0-00  │      │
│3日 │    │        │      │tw        │      │    │        │4日 │            │      │
├──┼──┼────┼───┼─────┼───┼──┼────┼──┼──────┼───┤
│96年│雅虎│sauholi │賴少宥│sauholi@  │賴少宥│14片│1100元  │96年│6204-51-    │甲○○│
│1月 │奇摩│        │      │yahoo.com.│      │    │        │1月 │00000-0-00  │      │
│8日 │    │        │      │tw        │      │    │        │9日 │            │      │
└──┴──┴────┴───┴─────┴───┴──┴────┴──┴──────┴───┘
附表三
┌──┬──────┬────┬─────────────┐
│編號│物品名稱    │數量    │沒收依據                  │
├──┼──────┼────┼─────────────┤
│一  │火影忍者盜版│四十片  │著作權法第九十八條        │
│    │光碟        │        │                          │
├──┼──────┼────┼─────────────┤
│二  │牛皮紙袋    │三只    │著作權法第九十八條        │
│    │            │        │                          │
├──┼──────┼────┼─────────────┤
│三  │死神盜版光碟│十五片  │著作權法第九十八條        │
│    │            │        │                          │
├──┼──────┼────┼─────────────┤
│四  │電腦主機（含│一台    │著作權法第九十八條        │
│    │內建式VCD燒 │        │                          │
│    │錄機）      │        │                          │
├──┼──────┼────┼─────────────┤
│五  │外接式DVD燒 │一台    │著作權法第九十八條        │
│    │錄機        │        │                          │
│    │            │        │                          │
├──┼──────┼────┼─────────────┤
│六  │空白光碟片  │四十二片│不沒收                    │
│    │            │        │                          │
│    │            │        │                          │
└──┴──────┴────┴─────────────┘
